# 请教陈版，关于会员互换的问题

提问人：gpqg 时间：2022-05-28 13:20:05
陈版，A企业是一家电商平台公司，向客户出售他们家的会员卡，年卡费用是 100 元。
为了鼓励客户购买A企业自身的会员卡，A企业用自家的会员卡为对价置换等价值的腾讯视频会员。然后向客户承诺，凡是客户购买A企业的会员年卡，A企业同时赠送腾讯会员年卡给客户，也就是买一赠一。
我的问题是：
1 、企业向客户提供买一赠一的产品时，首先可以识别出两项单项履约义务（A企业自身的会员卡和腾讯视频会员），然后将收取的合同对价在两个产品中按比例分别确认收入并结转成本。
2 、对于A企业与腾讯进行的会员卡置换的交易，加入 1 张A企业的会员卡可以置换 1 张腾讯视频的会员卡，那么对于此会员卡的置换，能否按照收入准则的规定，A企业销售自身会员卡给腾讯，从而收取非现金对价（腾讯会员）的思路去处理，还是作为非货币性资产交换的规定去处理。
以上我的理解是否准确呢？
谢谢陈版！

回答人：chenyiwei
如主帖所述，该事项属于买一赠一，包含两项履约义务。因此应以两项履约义务的单独售价比例对合同总价进行分拆。
1 、对应于A企业自身会员卡的价款予以递延（确认合同负债），在会员卡有效期内摊销确认为各期收入。
2 、对应于赠送的腾讯会员卡的部分，一般应等于按协议应结算给腾讯的金额，并按净额法（代理人）处理。
这应当不涉及非现金对价或者非货币性资产交换问题。